Minutes et répertoires du notaire Nicolas ARNOULT, 14 septembre 1771 - 20 août 1781 (étude XIV)
Archives nationales
Minutes et répertoires du notaire Nicolas ARNOULT (étude XIV)
14 septembre 1771 - 20 août 1781
MC/ET/XIV/417 - MC/ET/XIV/475, MC/RE/XIV/8
Etude XIV; Arnoult, Nicolas
Archives nationales de France
Minutes et répertoires: la loi 2008-696 du 15 juillet 2008 relative aux archives a fixé à 75 ans à compter de la date de l'acte, ou à 25 ans à compter de la date du décès de l'intéressé si ce délai est plus bref, le délai de communication des minutes et répertoires des notaires; ce délai est porté à 100 ans à compter de la date de l'acte si le document se rapporte à un mineur (code du Patrimoine, articles L213-2, 4e d et 5e).
Autres documents de l'étude (dossiers de clients, comptabilité...): s'agissant d'archives privées, ces documents sont communicables selon les modalités fixées par le déposant ou le donateur.
Certains documents ne sont pas accessibles en raison de leur mauvais état de conservation.
Versement
Accès aux instruments de recherche de tous les notaires de l’étude XIV
Archives de l'étude XIV
- Minutes de Nicolas ARNOULT, 1771 - septembre 1781; MC/ET/XIV/417 - MC/ET/XIV/475
  - Minutes. 1771, juillet - 1771, septembre, juillet 1771 - septembre 1771; MC/ET/XIV/417
    Informations complémentaires:
    1771, juillet à 13 septembre: actes passés par-devant Jean-Michel Delage.
    1771, 14 à 30 septembre: actes passés par-devant Nicolas Arnoult.
    Informations concernant le classement:
    Le niveau inférieur de description, quand il existe, correspond aux minutes d'actes. Toutes les minutes ne sont pas forcément décrites une à une. Les descriptions de ces minutes sont plus ou moins détaillées.
  - Minutes. 1771, octobre - 1771, décembre, octobre 1771 - décembre 1771; MC/ET/XIV/430
  - Minutes. 1772, janvier - 1772, mars, janvier 1772 - mars 1772; MC/ET/XIV/431
  - Minutes. 1772, avril - 1772, juin, avril 1772 - juin 1772; MC/ET/XIV/432
    - Brac de la Perrière (Jacques-Joseph) Fermier général § Quittance; Jean Bessigne à Jacques-Joseph Brac de la Perrière, 13 avril 1772; MC/ET/XIV/432
      Origine de l'information:
      Fichier dit 'général' XVIIe-XVIIIe siècles, par le personnel du Minutier, 1954-1999 ( fichier papier entièrement dématérialisé; voir contexte dans le Plan d’orientation général - Notaires de Paris, guides thématiques du Minutier).
      Date de révision: 2011-2012
      Date de création de la notice: 2010
      quittance
  - Minutes. 1772, juillet - 1772, septembre, juillet 1772 - septembre 1772; MC/ET/XIV/433
    - BONDY (rue de) § Vente d'un terrain de 415 toises situé sur le boulevard entre la porte Saint-Martin et la barrière du Temple, tenant à la rue de BONDY, par L. ch. DUPUIS, bourgeois de Paris, à P.N. BUREAU, entrepreneur de bâtiments, moyennant 41 500 livres. (Plan joint), 29 août 1772; MC/ET/XIV/433
      acte de vente; Bondy (rue de)
    - BUREAU (Pierre-Nicolas) Entrepreneur de bâtiments à Paris et Madeleine NOBILLOT, sa femme, demeurant rue du Paon § Vente par Louis Charles DUPUIS, bourgeois de Paris, à. .. d'un terrain de 415 toises, en forme de clavecin, situé sur le boulevard, entre la porte Saint-Martin et la barrière du Temple, tenant à la rue de Bondy, moyennant 41 500 livres. (Plan annexé), 29 août 1772; MC/ET/XIV/433
      Artisans XVIIe, par M. Jurgens, M.A. Fleury, R. Gourmelon et le personnel du Minutier central, 1954-1996 (fichier papier entièrement dématérialisé; voir contexte dans le Plan d’orientation général - Notaires de Paris, guides thématiques du Minutier).
      acte de vente; Bureau, Pierre-Nicolas
    - BONDY (rue de) PLAN § Vente d'un terrain par Louis-Charles DUPUIS à Pierre Nicolas BUREAU, entrepreneur de bâtiments, sis rue de Bondy, avec .. annexé., 29 août 1772; MC/ET/XIV/433
      Artisans XVIIIe siècle, par M. Rambaud et C. Grodecki, 1956-1977 ( fichier papier entièrement dématérialisé; voir contexte dans le Plan d’orientation général - Notaires de Paris, guides thématiques du Minutier).
  - Minutes. 1772, octobre - 1772, décembre, octobre 1772 - décembre 1772; MC/ET/XIV/434
  - Minutes. 1773, janvier - 1773, mars, janvier 1773 - mars 1773; MC/ET/XIV/435
  - Minutes. 1773, avril - 1773, juin, avril 1773 - juin 1773; MC/ET/XIV/436
  - Minutes. 1773, juillet - 1773, août, juillet 1773 - août 1773; MC/ET/XIV/437
    - BONDY (rue de) PLAN § Vente de maison et terrain rue de Bondy, boulevard de la rue Saint-Martin au Temple, avec .. annexé. (cf. actes des 9 janvier et 29 août 1772), 10 juillet 1773; MC/ET/XIV/437
  - Minutes. 1773, septembre - 1773, octobre, septembre 1773 - octobre 1773; MC/ET/XIV/438
  - Minutes. 1773, novembre - 1773, décembre, novembre 1773 - décembre 1773; MC/ET/XIV/439
  - Minutes. 1774, janvier - 1774, mars, janvier 1774 - mars 1774; MC/ET/XIV/440
  - Minutes. 1774, avril - 1774, juin, avril 1774 - juin 1774; MC/ET/XIV/441
    - Procuration de Théophile, princesse Jablonowska, épouse du prince de Coden, à M. le comte de Murinain., 12 avril 1774; MC/ET/XIV/441
      Étrangers en France, Français à l'étranger et aux colonies, XVIe-XIXe siècle (env. 1.000 actes), par le personnel du Minutier,1950-2000 (fichier papier entièrement dématérialisé; voir contexte dans le Plan d’orientation général - Notaires de Paris, guides thématiques du Minutier).
      Date de création de la notice: 2002
      procuration; Pologne; Jablonowska, Théophile (princesse); Coden (prince de); Murinain (comte de)
  - Minutes. 1774, juillet - 1774, septembre, juillet 1774 - septembre 1774; MC/ET/XIV/442
  - Minutes. 1774, octobre - 1774, décembre, octobre 1774 - décembre 1774; MC/ET/XIV/443
  - Minutes. 1775, janvier - 1775, février, janvier 1775 - février 1775; MC/ET/XIV/444
    Avec un répertoire mensuel.
  - Minutes. 1775, mars - 1775, avril, mars 1775 - avril 1775; MC/ET/XIV/445
  - Minutes. 1775, mai - 1775, juin, mai 1775 - juin 1775; MC/ET/XIV/446
  - Minutes. 1775, juillet - 1775, août, juillet 1775 - août 1775; MC/ET/XIV/447
  - Minutes. 1775, septembre - 1775, octobre, septembre 1775 - octobre 1775; MC/ET/XIV/448
  - Minutes. 1775, novembre - 1775, décembre, novembre 1775 - décembre 1775; MC/ET/XIV/449
  - Minutes. 1776, janvier - 1776, février, janvier 1776 - février 1776; MC/ET/XIV/450
  - Minutes. 1776, mars - 1776, avril, mars 1776 - avril 1776; MC/ET/XIV/451
  - Minutes. 1776, mai - 1776, juin, mai 1776 - juin 1776; MC/ET/XIV/452
  - Minutes. 1776, juillet - 1776, septembre, juillet 1776 - septembre 1776; MC/ET/XIV/453
  - Minutes. 1776, octobre, octobre 1776; MC/ET/XIV/454
  - Minutes. 1776, novembre - 1776, décembre, novembre 1776 - décembre 1776; MC/ET/XIV/455
  - Minutes. 1777, janvier - 1777, mars, janvier 1777 - mars 1777; MC/ET/XIV/456
  - Minutes. 1777, avril - 1777, juin, avril 1777 - juin 1777; MC/ET/XIV/457
  - Minutes. 1777, juillet - 1777, août, juillet 1777 - août 1777; MC/ET/XIV/458
  - Minutes. 1777, septembre - 1777, octobre, septembre 1777 - octobre 1777; MC/ET/XIV/459
    - GOUTHIERE (Pierre) cizeleur et doreur du Roi § Délégation à Ja. Marie de SOUCHE maître fondeur; Oblig. du même le 18 septembre, 1779 - 2 septembre 1779; MC/ET/XIV/459
      obligation; Gouthiere, Pierre
    - RUGGIERY (Balthazard) artificier de Monsieur § Quittance, 13 septembre 1779; MC/ET/XIV/459
      quittance; Ruggiery, Balthazard
  - Minutes. 1777, novembre - 1777, décembre, novembre 1777 - décembre 1777; MC/ET/XIV/460
  - Minutes. 1778, janvier - 1778, mars, janvier 1778 - mars 1778; MC/ET/XIV/461
  - Minutes. 1778, avril - 1778, juin, avril 1778 - juin 1778; MC/ET/XIV/462
  - Minutes. 1778, juillet - 1778, septembre, juillet 1778 - septembre 1778; MC/ET/XIV/463
  - Minutes. 1778, octobre - 1778, décembre, octobre 1778 - décembre 1778; MC/ET/XIV/464
  - Minutes. 1779, janvier - 1779, mars, janvier 1779 - mars 1779; MC/ET/XIV/465
  - Minutes. 1779, avril - 1779, juin, avril 1779 - juin 1779; MC/ET/XIV/466
  - Minutes. 1779, juillet - 1779, septembre, juillet 1779 - septembre 1779; MC/ET/XIV/467
  - Minutes. 1779, octobre - 1779, décembre, octobre 1779 - décembre 1779; MC/ET/XIV/468
  - Minutes. 1780, janvier - 1780, juin, janvier 1780 - juin 1780; MC/ET/XIV/469
  - Minutes. 1780, juillet - 1780, septembre, juillet 1780 - septembre 1780; MC/ET/XIV/470
  - Minutes. 1780, octobre - 1780, décembre, octobre 1780 - décembre 1780; MC/ET/XIV/471
  - Minutes. 1781, janvier - 1781, février, janvier 1781 - février 1781; MC/ET/XIV/472
  - Minutes. 1781, mars - 1781, juin, mars 1781 - juin 1781; MC/ET/XIV/473
  - Minutes. 1781, juillet - septembre, juillet - septembre 1781; MC/ET/XIV/474
    1781, juillet et 20 août: actes passés par-devant Nicolas Arnoult.
    1781, 31 août à septembre: actes passés par-devant Louis Coupery.
  - Minutes (constitutions de rentes publiques). 1771 - 1772, MC/ET/XIV/475
    Conversions des annuités de 1757, rentes remboursables au denier 20.
    Édit de décembre 1764, constitutions de rentes par la province de Languedoc, Compagnie des Indes, rente perpétuelle à 5% (délibération du 18 septembre 1755) et à 4% (délibération du 27 août 1765). Reconstitution de rente constituée en exécution de l'édit de novembre 1767... pour valeurs fournies en effets au porteur. Effets au porteur convertis en contrats, en exécution de l'arrêt du Conseil Grancer, du 20 janvier 1770. Rentes viagères, lettres patentes du 9 février 1770. Rentes héréditaires à 4% sur les 6.400.000 livres de rente créées sur les aides et gabelles par édit de février 1770.
    constitution de rente
- Répertoire(s) de Nicolas ARNOULT, 14 septembre 1771 - 20 août 1781; MC/RE/XIV/8
  - Répertoire. 1771, 14 septembre - 1781, 20 août, 14 septembre 1771 - 20 août 1781; MC/RE/XIV/8
    Informations concernant le classement et la cotation:
    Le niveau inférieur de description, quand il existe, correspond aux mentions d'actes contenues dans le répertoire. Parmi celles-ci, certaines peuvent y être décrites, de manière plus ou moins détaillée. Pour consulter l'acte proprement dit, il convient de rechercher la cote au niveau des articles (registre ou liasse) des minutes du notaire (cote de type 'MC/ET').
    - Contrat de mariage entre le sieur Lapostolle et la demoiselle Thiebault, 7 janvier 1780
      Mention dans le répertoire du notaire coté:
      MC/RE/XIV/8
      Informations concernant le classement et la cotation du document:
      Attention: la cote de répertoire (de type 'MC/RE') ne permet pas de consulter la minute de l'acte. ll convient de rechercher la cote de la minute (de type 'MC/ET') au niveau des articles (registre ou liasse) de minutes du notaire.
      L'accès aux images numérisées des pages du répertoire se fait au niveau de description supérieur (' Répertoire du notaire '), rubrique ' Consulter les archives numérisées associées'.
      Base Généanot des actes contenant des renseignements d'état civil, 1780-1790 par l'association La France généalogique, 2004-2012 (base de données migrée: voir contexte dans le Plan d’orientation général - Notaires de Paris, guides thématiques du Minutier).
      Date de création de la notice: 2006
      contrat de mariage; Lapostolle (sieur); Thiebault (demoiselle)
    - Notoriété concernant le sieur de Linyères de Moncontour, 5 février 1780
      notoriété; dépôt de pièces; Linyeres de Moncontour (sieur)
    - Notoriété après le décès des sieur et dame Deschamps, 15 mars 1780
      notoriété; dépôt de pièces; Deschamps (sieur); Deschamps (dame)
    - Inventaire après décès de Anne Magdelaine Doublet femme de Denis Gérard, 16 mars 1780
      inventaire après décès; Doublet, Anne-Magdelaine; Gerard, Denis
    - Inventaire après décès du sieur Voinchet, 17 mars 1780
      inventaire après décès; Voinchet (sieur)
    - Dépôt de procuration et de notoriété concernant la demoiselle Collon et le sieur Chapson, 21 mars 1780
      notoriété; dépôt de pièces; procuration; Collon (demoiselle); Chapson (sieur)
    - Inventaire après décès du sieur Jean Louis Paysan, 29 mars 1780
      inventaire après décès; Paysan, Jean-Louis
    - Contrat de mariage entre le sieur Fleury et la demoiselle Chupié, 4 avril 1780
      contrat de mariage; Fleury (sieur); Chupie (demoiselle)
    - Inventaire après décès de Constance Morellet épouse de Jacques Gastebois, 13 avril 1780
      inventaire après décès; Morellet, Constance; Gastebois, Jacques
    - Notoriété après le décès du sieur L'Ecuyer, 17 avril 1780
      notoriété; dépôt de pièces; L'Écuyer (sieur)
    - Notoriété en rectification des noms de Monsieur du Kerafray, 19 avril 1780
      notoriété; dépôt de pièces; Kerafray (monsieur du)
    - Contrat de mariage entre Monsieur le comte de La Ferté Seneitere et Mademoiselle Amelot, 23 avril 1780
      contrat de mariage; La Ferte Seneitere (monsieur le comte de); Amelot (mademoiselle)
    - Procuration et dépôt de certificat de vie de Monsieur Le Caudre, 1er mai 1780
      notoriété; dépôt de pièces; Le Caudre (monsieur)
    - Notoriété concernant les enfants de Pierre Raymond de Varennes, 11 mai 1780
      notoriété; dépôt de pièces; Varennes, Pierre-Raymonde de
    - Notoriété après le décès de Monsieur le marquis de La Chapelle, 19 mai 1780
      notoriété; dépôt de pièces; La Chapelle (monsieur le marquis de)
    - Inventaire après décès du sieur François Besche, 30 mai 1780
      inventaire après décès; Besche, François
    - Contrat de mariage entre le sieur Gautry et la demoiselle Le Sage, 2 juin 1780
      contrat de mariage; Gautry (sieur); Le Sage (demoiselle)
    - Dépôt et acte de notoriété concernant la demoiselle Artault, 9 juin 1780
      notoriété; dépôt de pièces; Artault (demoiselle)
    - Notoriété concernant les sieurs Glize, 28 juin 1780
      notoriété; dépôt de pièces; Glize (sieurs)
    - Inventaire après décès de la demoiselle Charenson, 1er juillet 1780
      inventaire après décès; Charenson (demoiselle)
    - Contrat de mariage entre Jean Ménard et Martine Félicité Rodon, 7 juillet 1780
      contrat de mariage; Menard, Jean; Rodon, Martine-Félicité
    - Contrat de mariage entre le sieur Aubert et la demoiselle Boucher, 13 juillet 1780
      contrat de mariage; Aubert (sieur); Boucher (demoiselle)
    - Inventaire après décès du sieur Gantier, 17 juillet 1780
      inventaire après décès; Gantier (sieur)
    - Inventaire après décès de la veuve Dubourg, 19 juillet 1780
      inventaire après décès; Dubourg (veuve)
    - Notoriété concernant les héritiers de Jean François David, 9 août 1780
      notoriété; dépôt de pièces; David, Jean-François
    - Notoriété concernant la demoiselle Poterat, 14 août 1780
      notoriété; dépôt de pièces; Poterat (demoiselle)
    - Testament du sieur Wotlers, 25 août 1780
      testament; Wotlers (sieur)
    - Inventaire après décès de Marie Lecomte femme de François Bernier, 9 septembre 1780
      inventaire après décès; Le Comte, Marie; Bernier, François
    - Notoriété après le décès de Jean Somen, 11 septembre 1780
      notoriété; dépôt de pièces; Somen, Jean
    - Contrat de mariage entre le sieur Etienne Alexandre Legrand et la demoiselle Angélique Charles, 6 octobre 1780
      contrat de mariage; Legrand, Etienne-Alexandre; Charles, Angélique
    - Inventaire après décès de Pierre Guérard, 23 octobre 1780
      inventaire après décès; Guerard, Pierre
    - Contrat de mariage entre le sieur Potentier et le demoiselle Evrard, 30 octobre 1780
      contrat de mariage; Potentier (sieur); Evrard (demoiselle)
    - Testament de Joseph Cadet, 3 novembre 1780
      testament; Cadet, Joseph
    - Notoriété après le décès de madame Dognat, 7 novembre 1780
      notoriété; dépôt de pièces; Dognat (madame)
    - Contrat de mariage entre Martin Fauchère et Marie Agnès Fraiteure, 14 novembre 1780
      contrat de mariage; Fauchere, Martin; Fraiteure, Marie-Agnès
    - Dépôt d'extrait baptistaire de Monsieur Sabardin, 17 novembre 1780
      acte d'état civil; dépôt de pièces; Sabardin (monsieur de)
    - Contrat de mariage entre François Lauraire et la demoiselle Cartier, 1er décembre 1780
      contrat de mariage; Lauraire, François; Cartier (demoiselle)
    - Testament de Pierre Henneveu, 12 décembre 1780
      testament; Henneveu, Pierre
    - Inventaire après décès de Morin, 2 janvier 1781
      Inventaires après décès de 1781 (1797 actes), par Thierry Boudignon, v. 1995 (base de données migrée: voir contexte dans le Plan d’orientation général - Notaires de Paris, guides thématiques du Minutier).
      Date de création de la notice: 2004
      inventaire après décès; Morin
    - IAD des sieur et dame Henneveu, 2 janvier 1781
      inventaire après décès; Henneveu, Pierre; Henneveu (dame)
    - Inventaire après décès des sieur et dame Morin, 2 janvier 1781
      inventaire après décès; Morin (sieur); Morin (dame)
    - Inventaire après décès de l'épouse Morin, 2 janvier 1781
      inventaire après décès; Morin,
    - Inventaire après décès de Henneveu, 2 janvier 1781
      inventaire après décès; Henneveu
    - Inventaire après décès de l'épouse Henneveu, 2 janvier 1781
      inventaire après décès; Henneveu,
    - Dépôt de pièces et notoriété concernant la succession Daube, 9 janvier 1781
      notoriété; dépôt de pièces; Daube
    - Notoriété en rectification des noms de Monsieur le marquis d'Amejaga, 24 janvier 1781
      notoriété; dépôt de pièces; Amejaga (monsieur le marquis d')
    - Dépôt de testament de Marie Thérèse Marie, 30 janvier 1781
      testament; Marie, Marie-Thérèse
    - Testament de Marie Fouché épouse du sieur Dufour, 31 janvier 1781
      testament; Fouche, Marie; Dufour (sieur)
    - Notoriété en rectification des noms de Madame d'Ousembray, 1er février 1781
      notoriété; dépôt de pièces; Ousembray (madame d')
    - Inventaire après décès de Jean Baptiste Gallot, 7 février 1781
      inventaire après décès; Gallot, Jean-Baptiste
    - Inventaire après décès de Jean Baptiste Gallot, 7 février 1781
    - Dépôt de mortuaire de Jeanne Milesbourke, 8 février 1781
      acte d'état civil; dépôt de pièces; Milesbourke, Jeanne
    - Testament de Nicolas Thomas Gervais, ancien marchand tapissier..-, 15 février 1781
      Actes signalés par Thierry Boudignon, 2003-2012 (base de données migrée: voir contexte dans le Plan d’orientation général - Notaires de Paris, guides thématiques du Minutier).
      Date de révision: 2010
      Date de création de la notice: 2005
      testament; Gervais, Nicolas Thomas; tapissier
    - Notoriété en rectification des noms du sieur de Saulecque, 17 février 1781
      notoriété; dépôt de pièces; Saulecque (sieur de)
    - Contrat de mariage entre le sieur Jean Louis Lagarde et Jacquette Clerc, 17 février 1781
      contrat de mariage; Lagarde, Jean-Louis; Clerc, Jacquette
    - Notoriété après le décès du sieur Aubrion, 1er mars 1781
      notoriété; dépôt de pièces; Aubrion (sieur)
    - Notoriété et dépôt de pièces concernant le sieur Jean Alexandre Guérin, 6 mars 1781
      notoriété; dépôt de pièces; Guerin, Jean-Alexandre
    - Notoriété concernant la dame Bourey, 11 mars 1781
      notoriété; dépôt de pièces; Bourey (dame)
    - Notoriété concernant la dame de Labarthe et le sieur Grillot, 12 mars 1781
      notoriété; dépôt de pièces; Labarthe (dame de); Grillot (sieur)
    - Testament de Marie Jeanne Valleran, 16 mars 1781
      testament; Valleran, Marie-Jeanne
    - Inventaire après décès de Grison de Lavilleauxclercs, 19 mars 1781
      inventaire après décès; Grison de Lavilleauxclercs
    - Inventaire après décès de Monsieur Grison de La Villeaux, clerc, 19 mars 1781
      inventaire après décès; Grison de la Villeaux (monsieur)
    - Notoriété après l'absence du sieur Desoche, 29 mars 1781
      notoriété; dépôt de pièces; Desoche (sieur)
    - Notoriété après le décès de Claire Missoly, 6 avril 1781
      notoriété; dépôt de pièces; Missoly, Claire
    - Testament de Mademoiselle de Vassan, 16 avril 1781
      testament; Vassan (mademoiselle de)
    - Contrat de mariage entre le sieur Carré et la demoiselle Regnault, 19 avril 1781
      contrat de mariage; Carre (sieur); Regnault (demoiselle)
    - Contrat de mariage entre le sieur Charra et la demoiselle Cauche, 21 avril 1781
      contrat de mariage; Charra (sieur); Cauche (demoiselle)
    - Inventaire après décès de l'épouse de Juville, 27 avril 1781
      inventaire après décès; Juville, de
    - Inventaire après décès de Madame de Juville, 27 avril 1781
      inventaire après décès; Juville (madame de)
    - Contrat de mariage entre le sieur de Juville et la demoiselle Rollin, 4 mai 1781
      contrat de mariage; Juville (sieur de); Rollin (demoiselle)
    - Contrat de mariage entre Monsieur Riffé de Caubray et la demoiselle de Hansy, 6 mai 1781
      contrat de mariage; Riffe de Caubray (monsieur); Hansy (demoiselle de)
    - Contrat de mariage entre le sieur Joachim Chausoin et la demoiselle Polonceaux, 7 mai 1781
      contrat de mariage; Chausoin, Joachim; Polonceaux (demoiselle)
    - Notoriété concernant le sieur Pitaux, 10 mai 1781
      notoriété; dépôt de pièces; Pitaux (sieur)
    - Notoriété et dépôt de pièces concernant le sieur Richon Desbordes, 25 mai 1781
      notoriété; dépôt de pièces; Richon Desbordes (sieur)
    - Notoriété après le décès de Jean François Jamin, 15 juin 1781
      notoriété; dépôt de pièces; Jamin, Jean-François
    - Inventaire après décès de l'épouse Cabart, 19 juin 1781
      inventaire après décès; Cabart,
    - Inventaire après décès de la dame Cabart, 19 juin 1781
      inventaire après décès; Cabart (dame)
    - Inventaire après décès de Joseph Cadet, 28 juin 1781
      inventaire après décès; Cadet, Joseph
    - Inventaire après décès du sieur Joseph Cadet, 28 juin 1781
    - Notoriété en rectification des noms du sieur Charles, 30 juin 1781
      notoriété; dépôt de pièces; Charles (sieur)
    - Notoriété en rectification des noms du sieur Le Gris Duval, 4 juillet 1781
      notoriété; dépôt de pièces; Le Gris Durval (sieur)
    - Notoriété après le décès de Charles Joseph Desquilles, 5 juillet 1781
      notoriété; dépôt de pièces; Desquilles, Jean-Cyprien
    - Notoriété après le décès de Jean Cyprien Desoche, 7 juillet 1781
      notoriété; dépôt de pièces; Desoche, Charles-Joseph
    - Traité d'office de receveur des tailles par Jacques Gastebois à Jean Armand Gastebois., 11 juillet 1781
      traité d'office; Gastebois, Jacques; Gastebois, Jean Armand; trésorier payeur (Ancien Régime)
    - Contrat de mariage entre Pierre Philippe Le Mire et Françoise Mercier, 27 juillet 1781
      contrat de mariage; Le Mire, Pierre-Philippe; Munier, Françoise
    - Contrat de mariage entre Monsieur Louis Proth et la demoiselle Marguerite Maurice, 7 septembre 1781
      contrat de mariage; Proth, Louis; Maurice, Marguerite